# 陈大师，关于净资产折股缴纳个人所得税问题

提问人：q0409 时间：2010-08-10 17:37:57
某公司准备以 7 月 31 日为股改基准日整体变更为股份公司，其中实收资本 6000 万，盈余公积 2000 万，未分配利润 3000 万，由于折股后股本还为 6000 万，留存收益数账务处理变更为资本公积--股本溢价 5000 万， 我的理解应按照留存收益 5000 万转增应该缴纳个人所得税(股东缴纳，公司代扣代缴） 但是有种说法说只有变成股本才应缴纳个税，变成资本公积不缴纳个税。
请教这样理解是否正确。

回答人：chenyiwei
这一块似乎没有明确的规定。但是个人理解，从留存收益转为投入资本的一部分，性质已发生变化，还是计缴个人所得税较为妥当。
但是需要注意：为了保证折股净资产的完整性，不建议直接从 5000 万的留存收益中扣缴 1000 万，这样会导致折股净资产少了 1000万，只有 1 亿元，不符合“整体折股变更”的要求。在本案例中，建议折股前先由原有限公司向股东发放现金股利 1250 万元，这样留存收益折股和该现金股利本身需扣缴的个人所得税恰好也是 1250 万（ 6250 万*20%），然后以剩余的 9750 万元净资产折股变更为股份有限公司。（需注意：如果使用该方案，则要求拟上市公司需有足够的现金，因为证监会目前的审核要求是在发行前必须将此类应付现金股利支付完毕，避免出现上市后动用募集资金支付的情况）

回答人：chenyiwei
回复 板凳 野蛮生长 的帖子（盈余公积折股 2000 万＋未分配利润折股 3000 万＋现金股利 1250 万）*20%=1250万。

回答人：chenyiwei
回复 地板 野蛮生长 的帖子抱歉，忘了考虑这一点，重复计算了。确实如你所言，应该是 1000 万。谢谢。

回答人：chenyiwei
回复 9 楼 feifanghua 的帖子确实，各地在此方面政策的把握尺度差异还是很大的。例如在上海，根据《上海市人民政府办公厅转发市财政局等五部门关于推进经济发展方式转变和产业结构调整若干政策意见的通知》（沪府办发[2008]38号）第十三条规定：“加强金融服务，支持本市有条件的中小企业上市。对列入上海证监局拟上市辅导期中小企业名单的企业将非货币性资产经评估增值转增股本的，以及用未分配利润、盈余公积、资本公积转增股本的，可向主管税务机关备案后，在取得股权分红派息时，一并缴纳个人所得税。”

回答人：chenyiwei
回复 11 楼 釜山 的帖子应当需要按照股息分配进行预提所得税的税务处理。 由于一个公司中可能有多种不同性质的股东（境内法人、境内自然人、境外法人、境外自然人），各类股东对于净资产折股的税务处理不同，并且从净资产中扣缴税款的方式会影响净资产的完整性，因此个人比较倾向于采用按股权比例分配现金股利给各股东，由股东从现金红利中获取完税资金来源的方式。